# 收购子公司编制三年报表的问题

提问人：胖胖彤 时间：2012-04-23 09:01:23
某公司A， 2009 年、 2010 年为单户公司， 2011 年 5 月收购三家公司股权（具有控制权），三家公司总资产未达到母公司A资产的30%，目前需要出具三年合并会计报表。 请问：合并报表如何出具？ 只出具一年的合并报表？ 出具三年的合并报表， 2009 年、2010 年合并会计报表只有A公司的数据即可？

回答人：chenyiwei
回复 胖胖彤 的帖子
由于 2009 、 2010 年尚无子公司，所以 2009 、 2010 年无合并报表。合并报表中应该只有一栏数字，即 2011 年度数字。
附注披露中也可以结合一定的文字说明，将 2009 、 2010 年的单户数字和 2011 年度的合并数字连接起来，作为一个整体披露。 可参考：宏昌电子（ 2010 年第一次上会被否那次的）三年一期申报财务报表。